臺灣桃園地方法院刑事裁定
111年度桃簡字第855號
公  訴  人  臺灣桃園地方檢察署檢察官
被      告  徐健峰



上列被告因違反毒品危害防制條例案件，本院於民國111年7月29
日所為之刑事判決原本及其正本，茲發現有誤，應裁定更正如下
：
    主  文
原判決之原本及正本應更正如附表「更正後」欄位所示。
    理  由
一、刑事判決文字，顯係誤寫、漏寫，而不影響於全案情節與判
    決之本旨者，參照民事訴訟法第232條規定，原審法院得以
    裁定更正之，業經司法院大法官釋字第43號解釋在案。又更
    正裁定，並非法院就事件之爭執重新為裁判，不過將裁判中
    誤寫、誤算或其他類此顯然之錯誤，加以更正，使裁判中所
    表示者，與法院本來之意思相符，亦有最高法院79年台聲字
    第349號判例可參。
二、經查，本院前開之判決正本及原本有如主文所示之顯然錯誤
    ，惟不影響全案情節與判決本旨，爰依前揭說明予以更正為
    如主文所示。
三、依刑事訴訟法第220 條，裁定如主文。
中　　華　　民　　國　　111 　年　　11　　月　　30　　日
                  刑事第十八庭  法  官  張英尉
以上正本證明與原本無異。
如不服本裁定，應於裁定送達後5 日內向本院提出抗告狀。
 　　　　　　　　　　　　　　　 書記官　李芝菁　　　　　
中　　華　　民　　國　　111 　年　　11　　月　　30　　日
附表：
更正欄位 更正前 更正後 事實及理由欄第17至29行 另被告前因不能安全駕駛致交通危險罪案件，經本院以105 年度桃交簡字第1545號判決處有期徒刑3 月確定，於106年3月27日易科罰金執行完畢，此有臺灣高等法院被告前案紀錄表在卷可稽，其於前開有期徒刑執行完畢後，5年內故意再犯本件有期徒刑以上之罪，為累犯，復參酌司法院釋字第775 號解釋所示，觀諸卷附之本院被告前案紀錄所示，被告前已因上開案件經法院論罪科刑，於本案又再犯相同罪質之罪，顯見被告對於刑罰之反應力顯然薄弱，適用上開累犯之規定加重，亦不致生被告所受之刑罰超過其所應負擔罪責，導致其人身自由因此遭受過苛之侵害，而有不符憲法罪刑相當原則，進而牴觸憲法第23條比例原則之情形，是本院審酌上開情狀，認其對刑罰反應力薄弱，而予以加重其刑。 另被告前因不能安全駕駛致交通危險罪案件，經本院以105 年度桃交簡字第1545號判決處有期徒刑3 月確定，於106年3月27日易科罰金執行完畢，此有臺灣高等法院被告前案紀錄表在卷可稽，其於前開有期徒刑執行完畢後，5年內故意再犯本件有期徒刑以上之罪，為累犯，又參諸司法院釋字第775號解釋意旨，審酌被告上開前案，罪質與本件迥異，二者不法關聯性甚微，且聲請簡易判決處刑書亦未記載被告之前案與本件間究具有何關聯，而可據以認定被告有特別惡性及對刑罰反應力薄弱之具體事由，復衡酌被告之犯罪情節，倘若一概加重法定最低本刑，將致生被告所受之刑罰超過其於本案所應負擔之罪責，對其人身自由不免造成過苛之侵害，為避免發生罪刑不相當之情形，就本件個案，爰不依上開規定加重其刑，併予指明。